【裁判字號】    90,交訴,58
【裁判日期】    900523
【裁判案由】    過失致死
【裁判全文】
臺灣板橋地方法院刑事判決                            九十年度交訴字第五八號
    公  訴  人  臺灣板橋地方法院檢察署檢察官
    被      告  甲○○
右列被告因過失致死案件，經檢察官提起公訴（九十年度偵字第四八四七號），本院
判決如左：
    主  文
甲○○從事業務之人，因業務上之過失致人於死，處有期徒刑陸月，如易科罰金，以
佰元折算壹日。緩刑年。
    事  實
一、甲○○係以駕駛計程車為業，為從事駕駛業務之人，於民國九十年一月二十一日
    下午三時三十分，駕駛牌照七Ｍ－五二八號之營業小客車，沿台北縣蘆洲市○○
    路一六○巷往仁愛路方向行駛，行經該仁愛路一六○巷與仁愛路無號誌交叉路之
    巷口，欲自該巷口左轉仁愛路時，甲○○原應注意支線道車應暫停讓幹道車先行
    ，且左轉時應行至交岔路口中心處左轉，並不得佔用來車道搶先左轉，以預防危
    險之發生，而依當時天候、光線、路況及視距等情，又無不能注意之情事，甲○
    ○竟疏未注意，未暫停讓幹道車先行，且未至交岔路口中心處即佔用來車道貿然
    搶先左轉，適有蔡金虎騎乘牌照ＦＥ七－一○九號重型機車由民族路方向沿仁愛
    路直行至該巷口，見狀煞車不及，致其機車擦撞及甲○○所駕駛之該計程車左前
    方之保險桿，造成蔡金虎人車倒地，因而受有顱內出血併血胸、氣胸等傷害，經
    附近居民以電話叫救護車報警，並由台北縣政府消防局人員將蔡金虎送至新光醫
    院急救，延至同日二十三時許不治死亡。甲○○於肇事後，經附近民眾（未報明
    肇事人）報案，於未被有偵查犯罪職權之機關或公務員發覺前，即主動向前往現
    場之不知肇事人之臺北縣警察局蘆洲分局三民派出所警員丙○○坦承其為肇事人
    而自首，嗣並接受裁判。
二、案經被害人蔡金虎之妻乙○○訴由臺灣板橋地方法院檢察署檢察官偵查起訴。
    理  由
一、訊據被告甲○○坦承其於右揭時、地，駕駛牌照七Ｍ－五二八號之營業小客車左
    轉仁愛路時，疏未注意暫停讓幹道車先行，且未至交岔路口中心處即佔用來車道
    貿然搶先左轉，與被害人蔡金虎騎乘之機車相撞而肇事，使被害人蔡金虎因而傷
    重不治死亡之事實不諱。且有臺北縣警察局道路交通事故調查報告表、肇事現場
    草圖、現場及車輛照片二十張、台北縣政府消防局救護紀錄表一紙在卷可參。而
    被害人蔡金虎因本件車禍致顱內出血併血胸、氣胸等傷害而死亡，亦經臺灣板橋
    地方法院檢察署檢察官督同檢驗員相驗無訛，製有驗斷書、勘驗筆錄、相驗屍體
    證明書各一件及照片十張在卷足憑。
二、按按汽車行駛至無號誌之交岔路口時，支線道車應暫停讓幹線道車先行，且左轉
    時，應行至交岔路口中心處左轉，並不得佔用來車道搶先左轉，道路交通安全規
    則第一百零二條第一項第二款、第四款分別定有明文。本件肇事路段台北縣蘆洲
    市○○路一六○巷為支線，仁愛路為幹線，有前開道路交通調查報告表可參。被
    告乃領有職業小型車駕駛執照之汽車駕駛人，業據被告供明在卷，亦有被告之駕
    駛執照影本一紙在卷可參，則其駕車行經上開路段，理應注意行駛至無號誌之交
    岔路口時，支線道車應暫停讓幹線道車先行，且左轉時，應行至交岔路口中心處
    左轉，並不得佔用來車道搶先左轉，以預防危險之發生，詎其於上開無號誌交叉
    路口左轉時，未暫停讓幹線道車先行，且未行至交岔路口中心處即佔用來車道貿
    然搶先左轉，致其左方行駛於幹線（仁愛路）直行而來之被害人蔡金虎，見狀閃
    避不及而與被害人所駕駛之營業小客車相撞，其有違上開道路交通安全規則之規
    定甚明。查肇事當時為晴天，日間自然光線，路面乾燥、無缺陷，視距良好等情
    ，均據前開道路交通調查報告表載明，並無不能注意之情事，被告竟疏未注意依
    前揭規定駕車，肇致本件車禍，自難辭過失之責。而被害人確因本件車禍死亡，
    已如前述，則與被告之過失行為間並有相當因果關係。從而，罪證明確，被告過
    失犯行足堪認定。
三、被告甲○○係駕駛計程車營業之司機，以駕駛計程車載運客人為業，經其供明在
    卷，為從事駕駛業務之人，其於執行業務中開車肇事，致人於死，核其所為，應
    成立刑法第二百七十六條第二項之業務過失致人於死罪。又被告於肇事後於未被
    有偵查犯罪職權之機關或公務員發覺前，即主動向前往現場處理尚不知何人肇事
    之臺北縣警察局蘆洲分局三民派出所警員丙○○坦承其為肇事人，嗣接受警偵訊
    亦坦承肇事，業經證人即警員丙○○於本院證述明確（見本院九十年五月九日訊
    問筆錄），並有被告之警偵訊筆錄在卷可參，為對於未發覺之罪自首而受裁判，
    應依法減輕其刑。爰審酌被告於犯罪後已坦承犯行，表示悔意，態度良好，及被
    告已與被害人家屬達成民事和解，賠償新台幣二百二十六萬元，經被害人之妻乙
    ○○於本院陳明（見本院九十年五月九日訊問筆錄），並有卷附台北縣蘆洲市調
    解委員會調解書影本一份可參，應認已有完全悔悟等一切情狀，量處如主文所示
    之刑，並諭知易科罰金之折算標準，以示懲儆。又被告未曾受有期徒刑以上刑之
    宣告，有臺灣高等法院檢察署刑案紀錄簡覆表一紙存卷可參，其因一時疏忽，致
    罹刑章，犯後已深知悔悟，事後亦與被害人家屬達成和解，其歷經此次偵審程序
    及科刑判決之教訓後，當已知所警惕，而無再犯之虞，故本院認上開對其宣告之
    刑，以暫不執行為適當，爰併宣告緩刑三年，以啟自新。
據上論斷，應依刑事訴訟法第二百九十九條第一項前段、刑法第二百七十六條第二項
、第六十二條前段、第四十一條第一項、第七十四條第一款、罰金罰鍰提高標準條例
第一條前段、第二條，判決如主文。
本案經檢察官方柏勳到庭執行職務
中      華      民      國      九十        年    五      月    二十三  日
                                      臺灣板橋地方法院交通法庭
                                          法  官  劉  大  衛
右正本證明與原本無異。
如不服本判決應於送達後十日內向本院提出上訴狀。
                                          書記官  蕭  興  南
中      華      民      國      九十        年    五      月    二十八  日
附錄本案論罪科刑法條全文：
中華民國刑法第二百七十六條
(過失致死罪)
因過失致人於死者，處二年以下有期徒刑、拘役或二千元以下罰金。
從事業務之人，因業務上之過失犯前項之罪者，處五年以下有期徒刑或拘
役，得併科三千元以下罰金。


司法院資訊處製作；財團法人民間司法改革基金會備份。
